臺灣新北地方法院民事判決
110年度簡上附民移簡字第33號
原      告  林家碩  

被      告  葉人福    籍設新北市○○區○○路0段0號0樓                          （新北○○○○○○○○）





上列當事人間請求侵權行為損害賠償事件，原告提起刑事附帶民
事訴訟（110年度簡上附民字第4號），經本院刑事庭移送前來，
本院於民國110年12月28日言詞辯論終結，判決如下：
    主      文
一、被告應給付原告新臺幣陸仟捌佰元。
二、訴訟費用由被告負擔。 
    事實及理由
壹、程序方面：
一、按訴狀送達後，原告不得將原訴變更或追加他訴，但擴張或
    減縮應受判決事項之聲明者，不在此限；原告於判決確定前
    ，得撤回訴之全部或一部。但被告已為本案之言詞辯論者，
    應得其同意；訴之撤回應以書狀為之。但於期日，得以言詞
    向法院或受命法官為之；以言詞所為訴之撤回，應記載於筆
    錄，如他造不在場，應將筆錄送達；訴之撤回，被告於期日
    到場，未為同意與否之表示者，自該期日起；其未於期日到
    場或係以書狀撤回者，自前項筆錄或撤回書狀送達之日起，
    10日內未提出異議者，視為同意撤回，民事訴訟法第255條
    第1項第3款、第262條定有明文。經查，本件原告起訴時聲
    明原係：㈠被告應給付原告新臺幣（下同）9,600元，及自刑
    事附帶民事訴訟起訴狀繕本送達之翌日起至清償日止，按週
    年利率5％計算之利息；㈡原告願供擔保，請准宣告假執行（
    見本院簡上附民字卷第5頁）。嗣原告於民國110年11月17日
    當庭以言詞變更聲明為：被告應給付原告6,800元，並撤回
    聲請宣告假執行部分之聲明（見本院簡上附民移簡字第47頁
    ）。經核原告所為變更（聲明第1項）係屬於減縮應受判決
    事項之聲明，且撤回亦與上開規定相符，應予准許。
二、次按言詞辯論期日，當事人之一造不到場者，得依到場當事
    人之聲請，由其一造辯論而為判決；不到場之當事人經再次
    通知而仍不到場者，並得依職權由一造辯論而為判決，民事
    訴訟法第385條第1項規定甚明。查本件被告經合法通知未於
    言詞辯論期日到場，爰依原告之聲請，准予一造辯論而為判
    決。
貳、實體方面：
一、原告主張：被告於109年6月25日5時30分許，在新北市○○區○
    ○○路00號之全家便利商店內，趁原告在座位熟睡之際，徒手
    竊取原告包包內之錢包1個（內有現金6,000元、身分證、健
    保卡、機車駕照、玄奘大學學生證各1張、金融卡2張），得
    手後逃逸離去。嗣經原告發現錢包遭竊，報警處理，經警調
    閱監視器畫面，並於109年6月26日18時10分許，在新北市○○
    區○○○路00號前查獲被告，經被告主動交付玄奘大學學生證1
    張（已發還原告）。為此，原告依侵權行為法律關係，向被
    告請求失竊現金6,000元、重新申辦國民身分證、健保卡、
    機車駕照各1張共計600元（1張200元）、金融卡2張共計200
    元（1張100元），共計6,800元等語。並聲明：被告應給付
    原告6,800元。
二、被告已於相當時期受合法送達通知，未於言詞辯論期日到場
    ，亦未提出任何書狀作任何聲明或陳述。 
三、本院得心證之理由： 
  ㈠按刑事訴訟判決所認定之事實，固非當然有拘束民事訴訟判
    決之效力，但民事法院調查刑事訴訟原有之證據，而斟酌其
    結果以判斷事實之真偽，並於判決內記明其得心證之理由，
    即非法所不許（最高法院67年度台上字第2674號、49年度台
    上字第929號裁判意旨參照）。刑事附帶民事訴訟經移送民
    事庭後，即屬獨立民事訴訟，其移送後之訴訟程序，應適用
    民事訴訟法，刑事訴訟所調查之證據，及刑事訴訟判決所認
    定之事實，並非當然有拘束民事訴訟之效力，然法院依自由
    心證判斷事實之真偽時，所斟酌之辯論意旨及調查證據之結
    果，非不得參酌刑事認定之事實及已調查之證據以為據。據
    此，本院自得調查刑事訴訟中原有之證據，斟酌其結果以判
    斷其事實。經查，被告於109年6月25日5時30分許，在新北
    市○○區○○○路00號之全家便利商店內，趁原告在座位熟睡之
    際，徒手竊取原告包包內之錢包1個（內有現金6,000元、身
    分證、健保卡、機車駕照、玄奘大學學生證各1張、金融卡2
    張），得手後逃逸離去之事實，經本院109年度簡字第6215
    號刑事判決認定被告犯竊盜罪，判處被告有期徒刑3月（得
    易科罰金），被告不服提起上訴，經本院以110年度簡上字
    第44號刑事案件受理，嗣被告撤回上訴而告確定在案，有該
    案刑事簡易判決書1份（見本院簡上附民移簡字卷第13頁至
    第17頁）在卷可稽，並經本院調取該等刑案偵、審卷宗核閱
    無訛，本院審酌上開刑事判決之認定內容，係經實質調查證
    據及辯論程序，又無不符經驗法則、論理法則之處，堪信原
    告主張之被告竊盜行為侵權事實應屬實在。從而，原告依侵
    權行為之法律關係請求被告賠償損害，自屬有據。
  ㈡次按因故意或過失，不法侵害他人之權利者，負損害賠償責
    任，民法第184條第1項前段定有明文。又損害賠償之債，以
    有損害之發生及有責任原因之事實，並二者之間，有相當因
    果關係為成立要件（最高法院48年台上字第481號判決意旨
    參照）。本件被告以竊盜行為取得原告錢包1個（內有現金6
    ,000元、身分證、健保卡、機車駕照、玄奘大學學生證【已
    發還原告】各1張、金融卡2張），致原告因而受有現金6,00
    0元、重新申辦國民身分證、健保卡、機車駕照各1張共計60
    0元（1張200元）、金融卡2張共計200元（1張100元）之財
    產上損害，依上開規定，被告自應負侵權行為損害賠償責任
    。從而，原告依侵權行為之法律關係訴請被告賠償6,800元
    損害，洵屬有據。
四、綜上所述，原告依侵權行為之法律關係，請求被告給付6,80
    0元，為有理由，應予准許。
五、末按「法院認附帶民事訴訟確係繁雜，非經長久時日不能終
    結其審判者，得以合議裁定移送該法院之民事庭…。」，刑
    事訴訟法第504條第1項前段定有明文。而所謂「該法院」，
    應指為移送裁定之法院，而該法院如為刑事訴訟法第455條
    之1第1項「對於簡易判決有不服者，得上訴於管轄之第二審
    地方法院合議庭」所稱第二審地方法院合議庭，則該附帶民
    事訴訟自應移送至地方法院民事合議庭審判，至當事人如不
    服民事合議庭所為之判決，須於上訴利益逾150萬元時，始
    得提起上訴（臺灣高等法院暨所屬法院90年法律座談會民事
    類提案第35號結論參照）。經查，本件刑事附帶民事訴訟係
    原告於本件刑案第二審地方法院合議庭審理時所提出，並經
    本院管轄刑事簡易案件第二審之合議庭移送前來，揆諸前揭
    說明，本院應以合議庭審判，且因本件訴訟標的金額為6,80
    0元，未逾民事訴訟法第466條規定之150萬元，不得提起第
    三審上訴，故本件訴訟一經判決即屬確定，附此說明。
六、訴訟費用負擔之依據：民事訴訟法第78條。 
中　　華　　民　　國　　111 　年　　1 　　月　　18　　日
                  民事第七庭  審判長法  官  陳映如
　
                                    法  官  楊千儀
　
                                    法  官  莊哲誠
以上正本係照原本作成。
本判決不得上訴。 
中　　華　　民　　國　　111 　年　　1 　　月　　18　　日
                                    書記官　尤秋菊